臺灣士林地方法院刑事判決　　　　　　　　　　　　　　九十年度易字第七七四號
　　公　訴　人　臺灣士林地方法院檢察署檢察官
　　被　　　告　甲○○
右列被告因傷害案件，經檢察官提起公訴（九十年度偵字第七八二二號），本院判決
如左：
    主  文
甲○○共同傷害人之身體，處有期徒刑陸月，如易科罰金以參佰元折算壹日，（未扣
案）機車大鎖壹支沒收；又公然侮辱人，處拘役貳拾日，如易科罰金以參佰元折算壹
日。
    事  實
一、甲○○於九十年七月二十六日二十三時許，騎乘車號ＢＤＶ—一七二號重型機車
    與另騎不詳車號、不詳年籍已滿十八歲名曰「周志偉」之男子，由台北縣淡水往
    台北方向行駛，行經台北縣淡水鎮○○○路一０一號環陽加油站對面，因細故與
    丙○○之友人乙○○等發生爭執，見丙○○騎乘ＡＬＷ—四三二號機車前來，以
    為其來助勢而不滿，甲○○與「周志偉」共同將丙○○攔下後，二人乃基於傷害
    之犯意聯絡，先由「周志偉」持機車大鎖毆打蕭君頭部，甲○○同時徒手將蕭君
    壓制於地上，並繼而對其拳打腳踢，甲○○另基於侮辱之犯意以「三字經」公然
    辱罵蕭君，致丙○○受有頭頂血腫三乘三公分、右前額裂傷二點五乘零五乘零點
    五公分、背部多處挫傷、前胸瘀青二處及門齒斷裂一顆之傷害。嗣經丙○○記下
    甲○○機車車號報警查獲。
二、案經被害人丙○○訴由臺北縣警察局淡水分局報請臺灣士林地方法院檢察署檢察
    官偵查起訴。
    理  由
一、訊據被告甲○○對於右揭犯罪事實坦承不諱，核與被害人丙○○迭於警訊、偵查
    本院審理中證稱被害情節相符，復經現場目擊證人乙○○、高振倫於偵查中證述
    明確，被害人丙○○被毆受傷之事實，亦有馬偕紀念醫院診斷證明書一紙及照片
    三幀附卷可稽。至本案雖扣案有被告所有之衣服一件，起訴書並主張其為「血衣
    」並據以作為認定被告傷害之證據，然查，被告辯稱其上紅色污潰乃檳榔汁，並
    非被害人之血液等語，而本院勘驗該衣之污潰確與血液痕跡不符，尚難據以作為
    被告傷害之證據，併予敘明。綜上，事證明確
二、核被告所為，係犯刑法第二百七十七條第一項之普通傷害罪法及同法第三百零九
    條第一項之侮辱罪。被告與已滿十八歲之「周志偉」間就前揭傷害犯行，乃同時
    間分持機車大鎖、徒手壓制及拳打腳踢毆打被害人，顯係基於犯意之聯絡而彼此
    互為行為之分擔，均為共同正犯。爰審酌被告無不良前科，此有臺灣高等法院被
    告全國前案紀錄表存卷可按，素行尚可，及其犯罪之動機、目的、因一時衝動而
    出手傷人，且手段粗暴，被害人所受之傷勢非輕，惟被告犯後於本院審理中已坦
    承犯行，態度尚稱良好等一切情狀，分別就傷害罪及公然侮辱罪量處如主文所示
    之刑，並均諭知易科罰金之折算標準，以資懲儆。共犯「周志偉」所有推求人毆
    打被害人之機車大鎖一支蜼未扣案，然並未證據顯示業已滅失，併予宣告沒收。
    又共犯「周志偉」所涉共同傷害部分犯嫌，應由檢察官續行偵查，以維公益。
據上論斷，應依刑事訴訟法第二百九十九條第一項前段，刑法第二十八條、第二百七
十七條第一項、第三百零九條第一項、第四十一條第一項前段，罰金罰鍰提高標準條
例第一條前段、第二條，判決如主文。
本案經檢察官林聰良到庭執行職務。
中      華      民      國      九十一      年      二      月    一    日
                                  臺灣士林地方法院刑事第二庭
                                        法  官  王梅英
右正本證明與原本無異。
如不服本判決，應於判決送達後十日內，向本院提出上訴狀。
                                        書記官  廖春玉
中      華      民      國      九十一      年      二      月    五    日
附錄本案論罪科刑法條：
刑法第二百七十七條第一項：
  傷害人之身體或健康者，處三年以下有期徒刑，拘役或一千元以下罰金。
